# 请教陈版主关于进项税票

提问人：kexiaohong1209 时间：2014-01-09 17:28:42
陈老师，您好，对于进项税票有如下问题需要请教： （ 1 ）我们的发票是采购请款的时候一起送过来的，作为财务的我为了省事 ，一般是等到该笔款项支付后，和付款分录一起做到系统里的。平常还好，但是，到了年末，我是否应该把手上的进项税票都先记账？
这些进项票应该类似于资产吧，如果我没有录入完，是否算低估了资产？--这些票包括已认证和未认证的，是否认证了的才算是比较符合资产的概念，才需要记账？ （ 2 ）在论坛里查答案的时候才发现原来还有人认为，对于没有收到进项税票的也要暂估，这个说法合理吗？（http://bbs.esnai.com/forum.php?mod=viewthread&tid=4763950） 《企业会计制度》中没有提到要暂估增值税，这是因为企业只有在取得增值税进项发票时，才算取得了这种抵扣销项增值税的权利。在此之前，权利并未取得，企业的负债当然也就没有这部分增值税。但这样做的缺点是应付账款户不能准确反映外欠款的金额，而多数企业财务管理方面需要准确反映与客户的往来，为此实务中暂估入账时有将增值税金额暂估在应付账款金额内的做法。暂估入账包含增值税的做法有：1.将暂估的增值税放在应交增值税——进项税金中核算，发票到时作红字冲销，2.设专门的待抵扣税金户反映；3.在其他应收款——暂估进项税金核算等。 谢谢。
又一年了，在这里谢谢陈老师一直以来的耐心解答，还有祝新年健康 平安 快乐！

回答人：chenyiwei
对已取得专用发票但尚未认证的增值税进项税额，除了税法明确规定不得抵扣的项目以外，如果根据取得专用发票时的状况判断认为基本确定在认证后即可获得抵扣的，可以将其进项税额予以确认入帐，但应单独设置“待认证进项税额”明细，认证通过后转入“应交税费——应交增值税（进项税额）”。
对於期末尚未收到专用发票的进项税额不应暂估，类似问题在本版面上已有很多讨论，且基本达成共识。

提问人：kexiaohong1209 时间：2014-01-10 09:19:58
谢谢，陈老师 可是，对于“可以将其进项税额予以确认入账”中“可以”一词怎么理解？确认好，还是不确认好？比较普遍的作法是确认入账吗？--不好意思，我好像有选择困难症
对不起，还有问题： 答：企业按照税法规定应交纳的企业所得税、增值税等税费，应当按照《企业会计准则第 30 号——财务报表列报》的规定，根据其余额性质在资产负债表进行列示。其中，对于增值税待抵扣金额，根据其流动性，在资产负债表中的“其他流动资产”项目或“其他非流动资产”项目列示。 本解释发布前应交税费未按上述规定进行列报的，应当进行追溯调整，追溯调整不切实可行的除外。 ----这个“增值税待抵扣金额”， 指的是未认证的进项税票的金额吗？会不会包括申报表上的期末留抵税额（我也不知道自己为什么会有这样的概念）？哪里能找到对这个词的解析吗？十分感谢。

回答人：chenyiwei
1 、个人倾向于对于已取得待认证的进项税额予以确认入账。 2 、包括未认证税额和已认证待抵扣的进项税额（留抵税额）。因为这些项目都是符合资产定义和确认条件的。